【裁判字號】    92,訴,901
【裁判日期】    920814
【裁判案由】    毒品危害防制條例
【裁判全文】
臺灣彰化地方法院刑事判決                          九十二年度訴字第九一號
    公  訴  人  臺灣彰化地方法院檢察署檢察官
    被      告  甲○○
右列被告因違反毒品危害防制條例案件，經檢察官提起公訴（九十二年度毒偵緝字第
一二三、一二四號），本院判決如左：
    主      文
甲○○連續施用第一級毒品，處有期徒刑玖月；又連續施用第二級毒品，處有期徒刑
伍月，塑膠袋壹個沒收；主刑部分應執行有期徒刑壹年壹月。
    事      實
一、甲○○前因施用毒品案件，經裁定送觀察、勒戒後，認無繼續施用毒品之傾向，
    由臺灣彰化地方法院檢察署檢察官於民國九十一年六月十一日以九十年度毒偵字
    第三○一、一一四九號為不起訴處分確定。詎仍不知悔改，復基於施用第一級毒
    品海洛因之概括犯意，自九十一年十月中旬某日起至九十二年六月四日止，連續
    在彰化縣溪州鄉○○村○○路五六巷三二號住處，以將第一級毒品海洛因摻入香
    煙內點燃產生煙霧再予吸用之方式，施用海洛因多次；又另起施用第二級毒品安
    非他命之概括犯意，自九十一年十月中旬某日起至九十二年六月五日止，連續在
    上開住處，以將第二級毒品安非他命放置於玻璃球管內點燃產生煙霧再予吸用之
    方式，施用安非他命多次。嗣先後於九十一年十一月十四日十七時三十分許及九
    十二年一月八日上午十時許，分別在彰化縣溪州鄉○○村○○路○段九巷七號處
    及其位於彰化縣溪州鄉○○村○○路五十六巷三十二號之住處，為警查獲，並扣
    得其所有已使用過安非他命之空塑膠袋一個。經臺灣彰化地方法院檢察署檢察官
    依本院九十一年度毒聲字第三一九八號裁定，於九十二年六月六日指揮令入臺灣
    彰化看守所附設勒戒處所施以觀察、勒戒，經所方人員採集其尿液送驗，結果復
    呈鴉片類及安非他命類陽性反應，始查悉上情。嗣經觀察、勒戒結果，認有繼續
    施用毒品之傾向。
二、案經彰化縣警察局北斗分局先後報請臺灣彰化地方法院檢察署檢察官偵查起訴。
    理      由
一、右揭犯罪事實業據被告甲○○坦白承認，其先後為警採集之尿液，送請彰化縣衛
    生局檢驗結果，呈嗎啡（海洛因施用入人體後，水解還原成嗎啡，再循嗎啡之代
    謝方式排出體外）陽性反應，又台灣彰化看守所附設勒戒處所對於被告採驗尿液
    之結果，亦呈鴉片類及安非他命類陽性反應，有彰化縣衛生局九十一年十二月九
    日、九十二年一月二十日煙檢字第九一二三三九、九二０一三八號煙毒尿液檢驗
    成績書二紙及詮昕科技股份有限公司濫用藥物尿液檢驗報告一紙附卷可稽（分見
    九十一年度毒偵字第二九三一號卷第十六頁、九十二年度毒偵字第二五０號卷第
    十五頁及九十二年度毒偵緝字第一二三號卷第二八頁）。此外，復有被告所有已
    使用過安非他命之空塑膠袋一個扣案可資佐證，足證被告之自白與事實相符，被
    告施用第一、二級毒品海洛因及安非他命之事實堪以認定。又被告前因施用毒品
    案件，經裁定送觀察、勒戒後，認無繼續施用毒品之傾向，由臺灣彰化地方法院
    檢察署檢察官於九十一年六月十一日以九十年度毒偵字第三○一、一一四九號為
    不起訴處分確定，現因本件施用毒品案件，再依本院九十一年度毒聲字第三一九
    八號裁定送勒戒所觀察、勒戒後，認有繼續施用毒品之傾向等情，有該不起訴處
    分書一份、台灣高等法院被告全國前案紀錄表及臺灣彰化地方法院檢察署刑案資
    料查註紀錄表、台灣彰化看守所附設勒戒處所九十二年六月二十三日彰所戒字第
    ０九二０００一二一五號函送之有無繼續施用毒品傾向證明書在卷等資料在卷足
    憑，本件事證明確，被告施用第一、二級毒品海洛因及安非他命之犯行應堪認定
    。
二、核被告甲○○所為，係犯毒品危害防制條例第十條第一項之施用第一級毒品罪及
    同條第二項之施用第二級毒品罪。被告持有第一、二級毒品海洛因及安非他命之
    低度行為應為其施用之高度行為吸收，均不另論罪。又被告先後多次施用第一、
    二級毒品海洛因及安非他命之犯行，時間緊接，所犯又係構成要件相同之罪名，
    顯係各基於概括犯意為之，應依連續犯規定論以一罪，並均加重其刑。另公訴人
    起訴事實雖未敘及被告自九十一年十月中旬某日起至九十二年六月二日止，施用
    第一級毒品海洛因之事實，及自九十一年十月中旬某日起至同年十一月九日止施
    用第二級毒品安非他命之事實，然此二部分之事實與公訴人起訴之犯罪事實各具
    有連續犯之裁判上一罪之關係，為起訴效力所及，本院自應併予審究。爰審酌被
    告犯罪次數、施用之期間、動機、目的、方法、不知珍惜身體，對自身所生之危
    害、現於戒治處所戒治中及犯後坦承罪行之態度等一切情狀，各量處如主文所示
    之刑，並定其應執行之刑。至於扣案塑膠袋一個，為被告所有供犯罪所用之物，
    併予依刑法第三十八條第一項第二款宣告沒收。
據上論斷，應依刑事訴訟法第二百九十九條第一項前段，毒品危害防制條例第十條第
一項、第二項，刑法第十一條前段、第五十六條、第五十一條第五款、第三十八條第
一項第二款，判決如主文。
本案經檢察官乙○○到庭執行職務。
中      華      民      國    九十二    年      八      月     十四     日
                                    台灣彰化地方法院刑事第二庭
                                        法      官  李  水  源
右正本證明與原本無異。
如不服本判決，應於判決送達後十日內向本院提出上訴狀( 須附繕本 )。
                                        法院書記官  廖  建  興
中      華      民      國    九十二    年      八      月    二十二    日
附錄論罪科刑法條全文：
毒品危害防制條例第十條
施用第一級毒品者，處六月以上五年以下有期徒刑。
施用第二級毒品者，處三年以下有期徒刑。


司法院資訊處製作；財團法人民間司法改革基金會備份。
